【裁判字號】    98,上易,262
【裁判日期】    980206
【裁判案由】    毒品危害防制條例
【裁判全文】
臺灣高等法院刑事判決                 98年度上易字第262號
上  訴  人
即  被  告  甲○○
                      號4樓
                      號5樓
                    （另案於臺灣臺北監獄士林分監執行中）
上列上訴人即被告因毒品危害防制條例案件，不服臺灣士林地方
法院97年度審易字第586號，中華民國97年12月25日第一審判決
（起訴案號：臺灣士林地方法院檢察署97年度毒偵字第2175號）
，提起上訴，本院判決如下：
    主  文
上訴駁回。
    理  由
一、按刑事訴訟法第三百五十條、第三百六十一條、第三百六十
    二條、第三百六十七條規定，不服地方法院之第一審判決而
    上訴者，須提出上訴書狀，並應敘述具體理由，為上訴必備
    之程式；其所提出之書狀未敘述上訴理由，或僅曾以言詞陳
    述上訴理由者，均應於上訴期間屆滿後二十日內補提理由書
    於第一審法院。第一審法院經形式審查，認逾期未補提上訴
    理由者，應定期間先命補正，逾期未補正者，為上訴不合法
    律上之程式，應以裁定駁回。倘已提出上訴理由，但所提非
    屬具體理由者，則由第二審法院以上訴不合法律上之程式，
    判決駁回。而所謂具體理由，必係依據卷內既有訴訟資料或
    提出新事實、新證據，指摘或表明第一審判決有何採證認事
    、用法或量刑等足以影響判決本旨之不當或違法，而構成應
    予撤銷之具體事由，始克當之（例如：依憑證據法則具體指
    出所採證據何以不具證據能力，或依憑卷證資料，明確指出
    所為證據證明力之判斷如何違背經驗、論理法則）；倘僅泛
    言原判決認定事實錯誤、違背法令、量刑失之過重或輕縱，
    而未依上揭意旨指出具體事由，或形式上雖已指出具體事由
    ，然該事由縱使屬實，亦不足以認為原判決有何不當或違法
    者（例如：對不具有調查必要性之證據，法院未依聲請調查
    亦未說明理由，或援用證據不當，但除去該證據仍應為同一
    事實之認定），皆難謂係具體理由，俾與第二審上訴制度旨
    在請求第二審法院撤銷、變更第一審不當或違法之判決，以
    實現個案救濟之立法目的相契合，並節制濫行上訴。
二、原判決論處上訴人即被告甲○○施用第二級毒品罪刑（累犯
    ，處有期徒刑七月）。被告不服原判決而提起上訴，上訴意
    旨略以：由醫學上之觀點將吸毒界定如同吸煙、喝酒等成癮
    行為。一般認為病人疾病之復發乃為常態，且施用毒品未危
    害他人，乃戕害個人身心健康，何以非得科以重典懲處。其
    犯後坦承犯行，真心悔過，態度良好，請求酌予減輕其刑云
    云。經查，原判決依憑被告之自白、卷附之臺灣尖端先進生
    技醫藥股份有限公司九十七年十月三日濫用藥物檢驗報告為
    據，認定被告有施用第二級毒品甲基安非他命之犯行。關於
    科刑之部分，已斟酌刑法第五十七條所列情狀，而為刑之量
    定之準據。且刑之量定，為求個案裁判之妥當性，法律賦予
    法院裁量之權。量刑輕重，屬為裁判之法院得依職權自由裁
    量之事項，苟其量刑已以行為人之責任為基礎，並斟酌刑法
    第五十七條各款所列情狀，在法定刑度內，酌量科刑，如無
    偏執一端，致明顯失出失入情形，上級審法院即不得單就量
    刑部分遽指為不當或違法。原判決經核無量刑輕重相差懸殊
    等裁量權濫用之情形，則被告所執上訴理由，純係對原判決
    就刑之量定已詳予說明審酌之事項，漫為爭執，應認其實質
    上未符合具體之要件。依上說明，其上訴為不合法律上之程
    式，爰不經言詞辯論，逕予駁回。
三、據上論斷，應依刑事訴訟法第三百六十七條前段、第三百七
    十二條，判決如主文。
中    華    民    國    98    年    2     月    6     日
                  刑事第二十一庭審判長法  官 蘇隆惠
                                      法  官 許永煌
                                      法  官 曾家貽
以上正本證明與原本無異。
不得上訴。
                                      書記官 任正人
中    華    民    國    98    年    2     月    6     日
附錄：本案論罪科刑法條全文
毒品危害防制條例第10條
施用第一級毒品者，處 6 月以上 5 年以下有期徒刑。
施用第二級毒品者，處 3 年以下有期徒刑。


司法院資訊處製作；財團法人民間司法改革基金會備份。
